【裁判字號】    89,毒抗,163
【裁判日期】    890229
【裁判案由】    毒品危害防制條例
【裁判全文】
臺灣高等法院刑事裁定                            八十九年度毒抗字第一六三號
    抗  告  人  甲○○
    即  被  告
右列抗告人因違反毒品危害防制條例案件，不服臺灣臺北地方法院八十八年度毒聲字
第三二０二號，中華民國八十八年十二月二十三日之裁定（聲請案號：臺灣臺北地方
法院檢察署八十八年度聲觀字第二０七八號），提起抗告，本院裁定如左：
    主      文
抗告駁回。
    理      由
一、檢察官聲請意旨略以：被告甲○○基於施用毒品之犯意，於民國八十七年九月二
    十二日，在臺北市○○街四巷一號三樓之九等處施用第二級毒品安非他命一次，
    嗣於同年九月二十四日晚上十時二十分許，為警在上址前查獲之事實，業經被告
    自白不諱，並有臺北市立療養院煙毒尿液檢驗報告書附卷可稽，爰依毒品危害防
    制條例第二十條第一項及觀察勒戒處分執行條例第三條第一項規定，聲請裁定將
    被告送勒戒處所觀察、勒戒。原法院經調查結果，以依卷證資料，足以證明被告
    確有施用第二級毒品行為，而裁定被告應送勒戒處所觀察、勒戒。
二、抗告意旨略以：被告前於八十七年九月二十三日，因違反麻醉藥品管理條例案件
    執行有期徒刑十月，嗣接受觀察勒戒處分一個月，因無繼續施用毒品傾向，於八
    十八年八月十八日釋放，本件違反毒品危害防制條例案件，於訴訟進行中已送觀
    察勒戒，原法院再裁定應送勒戒處所觀察勒戒，顯係就同一案件重覆裁定，爰此
    提起抗告云云。
三、經查，被告前因自八十七年一月間某日起至同年三月六日止，連續施用毒品海洛
    因行為，經原法院於八十七年七月九日以該院八十七年度上訴字第七四０號裁定
    ，令入勒戒處所觀察勒戒，嗣於八十七年十月九日送執行，經臺灣臺北看守所於
    八十七年十月二十九日認定無繼續施用毒品傾向，至同年十一月六日起續行執行
    前開有期徒刑，業經本院調借該案卷宗查證明確，有上開裁定、執行指揮書影本
    在卷可稽；而被告本次係因於八十七年九月二十二日施用第二級毒品安非他命，
    經檢察官於八十八年十一月三十日向原法院聲請，由原法院於八十八年十二月二
    十三日裁定應令入勒戒處所觀察勒戒，亦有卷附聲請書及裁定可稽，被告辯稱原
    法院係就同一行為重覆裁定，殊屬無稽。次查，本次裁定有關事實，既係於前次
    裁定之後所發生，則檢察官因而提出聲請，即非無據，僅係因施用毒品不論係第
    一級或第二級，其觀察勒戒期間、方式並無不同，故於法院裁定後，依保安處分
    執行法第四條之一第一項第三款規定執行其一。綜上理由，原法院所為裁定並無
    不當或違法，被告執右揭理由提起抗告，為無理由，應予駁回。
據上論斷，應依刑事訴訟法第四百十二條裁定如主文。
中    華    民    國    八十九    年      二        月      二十九      日
                            臺灣高等法院刑事第十七庭
                                審判長法  官  陳  正  雄
                                      法  官  許  錦  印
                                      法  官  林  勤  純
右正本證明與原本無異。
不得再抗告。
                                      書記官  賴  思  華
中    華    民    國    八十九    年      三        月        三        日


司法院資訊處製作；財團法人民間司法改革基金會備份。
